臺灣臺東地方法院刑事判決　　　　　　　 96年度訴字第261號
公　訴　人　臺灣臺東地方法院檢察署檢察官
被　　　告　甲○○
　　　　　　　　　　(另案於臺灣東成技能訓練所執行中)
上列被告因違反毒品危害防制條例案件，經檢察官提起公訴 (96
年度毒偵字第235號、第251號)，被告於準備程序中就被訴事實
為有罪之陳述，經本院合議庭裁定改由受命法官獨任進行簡式審
判程序，判決如下：
    主  文
甲○○施用第一級毒品，處有期徒刑柒月，減為有期徒刑參月又
拾伍日；又施用第二級毒品，處有期徒刑參月，減為有期徒刑壹
月又拾伍日；又施用第一級毒品，處有期徒刑捌月，減為有期徒
刑肆月，扣案之海洛因壹包 (淨重零點零壹公克)沒收銷燬之、
注射針筒壹支沒收之；又施用第二級毒品，處有期徒刑肆月，減
為有期徒刑貳月，扣案之甲基安非他命吸食器貳支沒收之；應執
行有期徒刑玖月，扣案之海洛因壹包 (淨重零點零壹公克)沒收
銷燬之、注射針筒壹支、甲基安非他命吸食器貳支均沒收之。
    事  實
一、甲○○前因施用毒品案件，經臺灣桃園地方法院以95年度毒
    聲字第320號裁定送觀察、勒戒後，認無繼續施用毒品之傾
    向，於民國95年7月5日執行完畢出所，並由臺灣桃園地方法
    院檢察署檢察官以95年度毒偵字第69號處分書為不起訴之處
    分確定 (未構成累犯)。詎猶不知悔改，明知海洛因、甲基
    安非他命分屬毒品危害防制條例第2條第2項第1款、第2款所
    列之第一級毒品和第二級毒品，未經許可，不得非法持用、
    施用。竟基於施用第一級毒品海洛因及第二級毒品甲基安非
    他命之犯意，於96年2月9日中午12時許，在桃園縣八德市○
    ○路○段352巷40號住處，以生理食鹽水稀釋海洛因後注射血
    管之方式，施用第一級毒品海洛因1次，並以玻璃球燒烤方
    式，施用第二級毒品甲基安非他命1次，嗣於96年2月10日下
    午2時許，經警採尿送驗後，始悉上情。
二、甲○○復基於施用第一級毒品海洛因及第二級毒品甲基安非
    他命之犯意，於96年3月27日晚上11時許，在桃園縣八德市
    ○○路238巷28號2樓居處，以上述之方式，施用第一級毒品
    海洛因及第二級毒品甲基安非他命各1次，嗣為警循線查獲
    ，並扣得第一級毒品海洛因1包 (淨重0.01公克)、注射針筒
    1 支、甲基安非他命吸食器2支，始悉上情。
三、案經桃園縣政府警察局中壢分局及八德分局報由臺灣桃園地
    方法院檢察署檢察官呈請臺灣高等法院檢察署檢察長令轉臺
    灣臺東地方法院檢察署檢察官偵查起訴。
    理  由
一、本件被告甲○○所犯係死刑、無期徒刑、最輕本刑為3年以
    上有期徒刑以外之罪，被告於準備程序中就被訴事實為有罪
    之陳述，經告知簡式審判程序之旨，並聽取公訴人及被告意
    見後，本院認無不得或不宜改依簡式審判程序進行之處，爰
    依刑事訴訟法第273條之1第1項，裁定本件由受命法官獨任
    進行簡式審判程序，合先敘明。
二、上揭犯罪事實，業據被告甲○○於警詢、偵查中及本院審理
    時坦白承認，且被告為警查獲時所採集尿液經送驗確呈嗎啡
    及甲基安非他命陽性反應，亦有桃園縣政府警察局中壢分局
    檢體監管紀錄表 (見桃檢偵2522號卷第11頁)、臺灣檢驗科
    技股份有限公司濫用藥物尿液檢驗報告 (見桃檢偵2522號卷
    第12頁)、桃園縣政府警察局八德分局八德派出所偵辦毒品
    案件被採尿人姓名、編號對照表 (見桃檢偵1873號卷第34
    頁)、桃園縣政府警察局八德分局檢體監管紀錄表 (見桃檢
    偵1873號卷第35頁)、臺灣檢驗科技股份有限公司濫用藥物
    尿液檢驗報告 (見桃檢偵1873號卷第33頁)各1份附卷可稽，
    此外，復有扣案之海洛因1包 (淨重0.01公克)、注射針筒1
    支及甲基安非他命吸食器2支在卷足憑。而海洛因1包經送鑑
    定結果，確屬第一級毒品海洛因無訛，有法務部調查局96年
    4月30日調科壹字第09623038620號鑑定書在卷可考 (見桃檢
    偵1873號卷第38頁)，綜上事證以觀，足認被告之自白與事
    實相符，其有上揭施用第一、二級毒品海洛因及甲基安非他
    命之犯行，應堪認定。另被告於觀察勒戒執行完畢後，5 年
    內再犯施用毒品罪，依毒品危害防制條例第23條第2項規定
    ，自應依法追訴處罰，附此敘明。
三、按海洛因及甲基安非他命係屬毒品危害防制條例第2條第2項
    第1款、第2款所列之第一級毒品、第二級毒品，不得非法持
    用、施用。是核被告甲○○所為，係犯毒品危害防制條例第
    10條第1項之施用第一級毒品罪，及同條第2項之施用第二級
    毒品罪。被告持有第一級毒品海洛因及第二級毒品甲基安非
    他命後進而施用，其持有之低度行為，應為施用之高度行為
    所吸收，不另論罪。又被告所犯施用第一級毒品罪及施用第
    二級毒品罪4罪間，犯意各別，行為互殊，罪名不同，應分
    論併罰。爰審酌被告一再觸犯施用毒品罪，顯見其自制力薄
    弱，惡行非輕，惟因施用毒品均僅係戕害其自己身心並無加
    害他人，及犯罪後坦承犯行，態度尚可等一切情狀，分別量
    處如主文所示之刑，以資懲儆。末查被告犯罪之時間，均在
    96年4月24日之前，所犯符合中華民國96年罪犯減刑條例第2
    條所定之減刑條件，應依該條例第2條第1項第3款規定，各
    減其宣告刑2分之1，並定其應執行之刑。扣案之海洛因1 包
    ，淨重0.019公克，應依毒品危害防制條例第18條第1項規定
    ，不問屬於犯人與否，沒收銷燬之，另扣案之注射針筒1支
    、甲基安非他命吸食器2支，係被告所有供施用海洛因及甲
    基安非他命所用之物，業據被告供承在卷，應依刑法第38
    條第1項第2款規定沒收之。
四、據上論斷，應依刑事訴訟法第273條之1第1項、第299條第1
    項前段，毒品危害防制條例第10條第1項、第2項、第18條第
    1項，刑法第11條前段、第51條第5款、第38條第1項第2款，
    中華民國96年罪犯減刑條例第2條第1項第3款、第7條、第10
    條第1項，判決如主文。
本案經檢察官乙○○到庭執行職務。
中　　華　　民　　國　　96　　年　　10　　月　 　2 　　日
                  刑事第四庭    法  官  曾宗欽
以上正本證明與原本無異。
如不服本判決應於收受本判決後10日內向本院提出上訴書狀；上
訴書狀應敘述具體理由。未敘述上訴理由者，應於上訴期間屆滿
後20日內向本院補提理由書狀（均須按他造當事人之人數附繕本
）。「切勿逕送上級法院」。
                                書記官　沈茜庭
中　　華　　民　　國　　96　　年　　10　　月　 　3　　日
附錄本案論罪科刑法條全文：
毒品危害防制條例第10條
施用第一級毒品者，處6月以上5年以下有期徒刑。
施用第二級毒品者，處3年以下有期徒刑。
